【裁判字號】    90,易,248
【裁判日期】    901003
【裁判案由】    侵占
【裁判全文】
臺灣臺東地方法院刑事判決                            九十年度易字第二四八號
    公  訴  人  臺灣台東地方法院檢察署檢察官
    被      告  乙○○
右列被告因侵占案件，經檢察官提起公訴 (九十年度偵字第八九一號)，本院判決如
左：
    主  文
乙○○意圖為自己不法之所有，侵占自己持有他人之物，累犯，處有期徒刑柒月。
    事  實
一、乙○○曾因竊盜案，經法院判處有期徒刑六月，甫於民國八十六年二月十一日執
    行完畢，仍不知悔改，於八十八年四月二十三日，在台東市○○路三七一號之一
    甲○○所開設之昇陽租賃行，以一日新台幣二百五十元之代價租用車號ＷＦＤ—
    ０六九號，後改租ＷＦＤ—三七六號輕機車一輛，並續租至同年八月六日後，竟
    意圖為自己不法之所有，拒不歸還該車，亦不給付租金，將該車侵占入己，至今
    仍未返還。
二、案經甲○○訴由台灣台東地方法院檢察署檢察官偵查起訴。
    理  由
一、訊據被告固坦承有於前開時、地向告訴人承租該輛機車之事實，惟矢口否認有何
    侵占之犯行，辯稱：其自承租後都有繳租金，八十八年八月六日之後還有交給店
    員，沒有紀錄上去，而後來是因為通緝被緝獲才無法還車云云。惟查：被告前開
    犯罪事實業經告訴人指訴歷歷，並有昇陽租賃行租車切結契約書、被告身分證影
    本及該租賃行租車記錄卡在卷可稽，告訴人並稱：自八十八年八月六日後店員就
    開始和被告聯絡，可是找不到人，被告亦未主動聯絡過等語，另經本院電詢花蓮
    縣警察局玉里分局東里派出所得知：被告遭緝獲時所騎乘之機車係重型機車，當
    晚就已驗明機車文件交還租車行，當日並未查獲本件告訴人所出租之五十ＣＣ輕
    型機車，足見被告所辯均非可採，本件事證已明，被告犯行堪以認定。
二、核被告所為，係犯刑法第三百三十五條第一項之侵占罪。公訴意旨稱本件告訴人
    所出租被告之前開機車，因被告於八十九年五月十五日經花蓮縣玉里分局東里派
    出所緝獲而尋得，惟據本院電詢該派出所指出，被告遭緝獲時所騎乘機車為重型
    機車，且當晚即已由租車行出示證件取回，是本件輕型機車並未於緝獲被告時查
    獲，公訴人所認此部分事實，尚有誤會。被告曾因竊盜案，經法院判處有期徒刑
    六月，甫於民國八十六年二月十一日執行完畢，有台灣高等法院被告全國前案紀
    錄表附卷可查，竟不知悔改，於五年內再犯本件有期徒刑以上之罪，為累犯，應
    加重其刑。爰審酌被告前科累累，歷經數次刑罰之執行均未悔悟，且本件犯罪經
    查獲後，仍意圖捏造謊言、脫免罪責，惡性可謂重大等一切情狀，量處如主文所
    示之刑，以示懲儆。
據上論斷，應依刑事訴訟法第二百九十九條第一項前段、刑法第三百三十五條第一項
、第四十七條、罰金罰鍰提高標準條例第一項前段判決如主文。
本案經檢察官江文君到庭執行職務
中    華    民    國      九十      年      十        月       三      日
                                  臺灣臺東地方法院刑事庭
                                   審判長法  官 蔡 勝 雄
                                         法  官 范 智 達
                                         法  官 袁 雪 華
右正本證明與原本無異。
如不服本判決，應於判決送達後十日內向本院提出上訴狀。（須附繕本）
「切勿逕送上級法院」
                                         書記官 林 建 成
中    華    民    國      九十      年      十        月       三      日
中華民國刑法第三百三十五條第一項：
 (普通侵占罪)
意圖為自己或第三人不法之所有，而侵占自己持有他人之物者，處五年以
下有期徒刑、拘役或科或併科一千元以下罰金。


司法院資訊處製作；財團法人民間司法改革基金會備份。
